【裁判字號】    97,易,2160
【裁判日期】    980406
【裁判案由】    竊盜
【裁判全文】
臺灣彰化地方法院刑事判決              97年度易字第2160號
公  訴  人  臺灣彰化地方法院檢察署檢察官
被      告  乙○○
                    （現於臺灣臺中看守所羈押中）
上列被告因竊盜案件，經檢察官提起公訴（97年度偵字第9069號
），本院以簡式審判程序判決如下：
    主    文
乙○○竊盜，累犯，處有期徒刑捌月；又竊盜，未遂，累犯，處
有期徒刑陸月；應執行有期徒刑壹年壹月。
    犯罪事實
一、乙○○前於民國91年間因竊盜等案件，分別經臺灣高等法院
    及本院以91年度上易字第113號、91年度斗簡字第6號判決判
    處有期徒刑1年、3月確定，後並經本院以91年度聲字第1616
    號裁定定應執行刑為有期徒刑1年2月確定；及經臺灣士林地
    方法院以91年度簡字第777號判決判處拘役50日；及經臺灣
    高等法院以91年度上易字第3108號判決判處有期徒刑1年4月
    、5月，應執行有期徒刑1年8月確定，接續執行後，於95年
    11月15日縮刑期滿執行完畢。詎猶不知悔改，竟分別意圖為
    自己不法之所有，（一）於96年6月24日下午3時30分許，至
    位於彰化縣彰化市○○街135號「彰化基督教醫院」兒童病
    房6樓605號病房內，趁C床病患家屬甲○○熟睡之際，徒手
    竊取甲○○所有價值新臺幣（下同）2萬6300元之筆記型電
    腦1臺得逞，得手後並以3000元代價將之變賣予姓名年籍不
    詳之人。（二）另於97年10月1日上午6時16分許，至前開醫
    院急診觀察室內，趁第20床病人丙○○○熟睡之際，進入布
    簾隔間之病床周圍著手搜尋財物約2分14秒，惟因未發現財
    物，未能得逞而離開。嗣因醫院警衛蔣鴻文監看監視器時發
    現有異，向警報案，而為警循線查獲。
二、案經甲○○訴由彰化縣警察局彰化分局報告臺灣彰化地方法
    院檢察署檢察官偵查起訴。
    理    由
一、本件被告乙○○所犯係死刑、無期徒刑、最輕本刑為3年以
    上有期徒刑以外之罪，其於準備程序中就被訴事實為有罪之
    陳述，經告知被告簡式審判程序之旨，並聽取公訴人及被告
    之意見後，本院合議庭認為適宜而裁定由受命法官獨任進行
    簡式審判程序，合先敘明。
二、訊據被告乙○○對於前開犯罪事實均坦承不諱，核與證人即
    被害人甲○○、丙○○○、證人即警衛蔣鴻文、證人即急診
    觀察室護理長孫曉芬於警詢中，證人即警員蘇讚懷於偵查中
    證述情節相符，並有員警職務報告書、監視器翻拍畫面、現
    場照片、患者資料電腦畫面、臺灣彰化地方法院檢察署勘驗
    筆錄等件在卷可稽，足認被告自白與事實相符，堪可採信。
    綜上所述，本件事證明確，被告犯行堪以認定。
三、核被告乙○○所為，係犯刑法第320條第1項竊盜罪及第320
    條第3項、第1項竊盜未遂罪。被告於97年10月1日已著手於
    竊盜犯罪行為之實行而不遂，為未遂犯，爰依刑法第25條第
    2項規定減輕其刑。查，被告前於91年間因竊盜等案件，分
    別經臺灣高等法院及本院以91年度上易字第113號、91年度
    斗簡字第6號判決判處有期徒刑1年、3月確定，後並經本院
    以91年度聲字第1616號裁定定應執行刑為有期徒刑1年2月確
    定；及經臺灣士林地方法院以91年度簡字第777號判決判處
    拘役50日；及經臺灣高等法院以91年度上易字第3108號判決
    判處有期徒刑1年4月、5月，應執行有期徒刑1年8月確定，
    接續執行後，於95年11月15日縮刑期滿執行完畢，有臺灣高
    等法院被告前案紀錄表各1份在卷可稽，被告於受有期徒刑
    執行完畢後5年以內，再故意犯本件有期徒刑以上之罪，為
    累犯，均應依法加重其刑。被告就97年10月1日該次犯行同
    時具有加重及減輕事由，應依刑法第71條第1項之規定先加
    後減之。爰審酌被告行竊所得財物之價值、不思以正當方法
    賺取金錢，竟為本案竊盜犯行及其犯罪之動機、目的、手段
    、所生危害，及犯罪後態度等一切情狀，認檢察官當庭求處
    有期徒刑1年2月稍嫌過重，各量處如主文所示之刑，並定其
    應執行之刑。
四、公訴意旨雖請求諭知被告乙○○應於刑之執行前令入勞動場
    所強制工作，然保安處分係對受處分人將來之危險性所為拘
    束其身體、自由之處置，以達教化與治療之目的，為刑罰之
    補充制度，本諸法治國家保障人權之原理及刑法之保護作用
    ，其法律規定之內容，應受比例原則之規範，使保安處分之
    宣告，與行為人所為行為之嚴重性，行為人所表現之危險性
    ，及對行為人未來行為之期待性相當（司法院大法官會議釋
    字第471號解釋意旨參照）。被告本件2次犯罪之犯行固值非
    難，自不可取，然衡酌被告於本案僅為2次竊盜犯行，犯後
    尚能坦認犯行，已具悔意，及審酌被告於本案行為之嚴重性
    、所表現之危險性及對於未來行為之期待性，雖被告前已有
    多次財產犯罪之紀錄，然此情節或與其家庭經濟狀況有關，
    業據被告供明在卷，尚難遽認其有犯罪之習慣或因遊蕩或懶
    惰成習而犯罪，且本院量刑時並已審酌，依憲法比例原則之
    規範，認本件犯罪定應執行有期徒刑1年1月之刑度，尚非不
    能對其產生矯正策勵之影響，就被告未來發展仍非不具可期
    待性，準此，本院認被告尚未達須以保安處分預防矯治之程
    度，無施以強制工作之必要（臺灣高等法院臺中分院97年度
    上易字第820號、98年度上易字第139號判決參照）。
據上論斷，應依刑事訴訟法第第273條之1第1項、第299條第1項
前段，刑法第320條第1項、第3項、第25條第2項、第47條第1項
，刑法施行法第1條之1第1項、第2項前段判決如主文。
本案經檢察官張聖傳到庭執行職務。
中    華    民    國    98    年    4     月    6     日
                  刑事第五庭    法  官  蔡家瑜
以上正本證明與原本無異。
如不服本判決應於收受判決後10日內向本院提出上訴書狀，並應
敘述具體理由；其未敘述上訴理由者，應於上訴期間屆滿後20日
內向本院補提理由書（均須按他造當事人之人數附繕本）「切勿
逕送上級法院」。
告訴人或被害人對於判決如有不服具備理由請求檢察官上訴者，
其上訴期間之計算係以檢察官收受判決正本之日期為準。
中    華    民    國    98    年    4     月    6     日
                                書記官  陳秀鳳
附錄論罪科刑法條：
中華民國刑法第320條
意圖為自己或第三人不法之所有，而竊取他人之動產者，為竊盜
罪，處5年以下有期徒刑、拘役或5百元以下罰金。
意圖為自己或第三人不法之利益，而竊佔他人之不動產者，依前
項之規定處斷。
前二項之未遂犯罰之。


司法院資訊處製作；財團法人民間司法改革基金會備份。
